【裁判字號】    98,訴,2730
【裁判日期】    980831
【裁判案由】    毒品危害防制條例
【裁判全文】
臺灣板橋地方法院刑事判決              98年度訴字第2730號
公  訴  人  臺灣板橋地方法院檢察署檢察官
被      告  甲○○
                    （另案於臺灣彰化監獄執行中）
上列被告因違反毒品危害防制條例案件，經檢察官提起公訴（98
年度毒偵字第4424號），本院依簡式審判程序判決如下：
    主  文
甲○○施用第一級毒品，累犯，處有期徒刑壹年貳月。
    事  實
一、甲○○：(一)前因違反麻醉藥品管理條例案件，經臺灣高等法
    院以82年度上易字第1615號判處有期徒刑7 月確定；因違反
    麻醉藥品管理條例、肅清煙毒條例案件，經臺灣桃園地方法
    院以82年度訴字第1588號判處有期徒刑7 月、2 年2 月，應
    執行有期徒刑2 年6 月確定。經接續執行，於民國84年7 月
    20日縮短刑期假釋出監（嗣經撤銷該假釋，應執行殘刑1 年
    1 月又21日）。(二)復因違反麻醉藥品管理條例、肅清煙毒條
    例案件，經臺灣高等法院以86年度上訴字第3119號判處有期
    徒刑6 年、7 月，應執行有期徒刑6 年4 月確定，與上開撤
    銷假釋之殘刑1 年1 月又21日接續執行，於90年6 月22日縮
    短刑期假釋出監（嗣又經撤銷該假釋，應執行殘刑4 年2 月
    又27日）。(三)另因違反麻醉藥品管理條例案件，經本院以85
    年度易字第7611號判處有期徒刑10月確定；因違反槍砲彈藥
    刀械管制條例案件，經本院以85年度易字第7958號判處有期
    徒刑3 月確定，該二案與上揭(二)所述之有期徒刑7 月部分，
    嗣經本院以96年度聲減字第1068號裁定各減為有期徒刑5 月
    、1 月又15日、3 月又15日，並與上揭(二)所述不應減刑之有
    期徒刑6 年合併定其應執行刑為有期徒刑6 年8 月，再入監
    與上開撤銷假釋之殘刑4 年2 月又27日接續執行，已於96年
    7 月20日執行完畢出監。
二、甲○○另因施用毒品案件，經本院以93年度毒聲字第1086號
    裁定送觀察、勒戒後，認有繼續施用毒品傾向，再經本院以
    93年度毒聲字第1763號（起訴書誤載為93年度毒聲字第1673
    號）裁定令入戒治處所施以強制戒治，已於94年6 月10日執
    行完畢釋放出所，並由臺灣板橋地方法院檢察署檢察官以94
    年度戒毒偵字第242 號為不起訴處分確定。
三、詎甲○○仍不知悔改，於上開強制戒治執行完畢釋放後5 年
    內，基於同時合併施用第一、二級毒品之犯意，於98年4 月
    19日為警採尿前回溯26小時內之某時（不包括為警逮捕後人
    身自由受拘束期間），在其位於臺北縣樹林市○○街3 巷8
    之1 號6 樓住處，以將第一級毒品海洛因、第二級毒品甲基
    安非他命一併置於吸食器之玻璃球內燒烤吸聞所生煙氣之方
    法，同時施用第一級毒品海洛因、第二級毒品甲基安非他命
    。嗣因甲○○另案通緝，為警於98年4 月19日凌晨0 時30分
    許，在臺北縣樹林市○○路○ 段155 巷21號查獲，經警採集
    其尿液檢體送驗結果，呈嗎啡及甲基安非他命之陽性反應，
    始悉上情。
四、案經臺北縣政府警察局樹林分局報請臺灣板橋地方法院檢察
    署檢察官偵查起訴。本院於準備程序進行中，被告就被訴事
    實為有罪之陳述，經告知被告簡式審判程序之旨，並聽取當
    事人意見後，裁定由受命法官獨任進行簡式審判程序。
    理  由
一、訊據被告甲○○坦承其於為警查獲前，確有在上揭地點，以
    上揭方法合併施用第一級毒品海洛因及第二級毒品甲基安非
    他命無訛，且本件被告為警查獲後，經警採集其尿液檢體送
    驗結果，呈嗎啡及甲基安非他命之陽性反應，有臺北縣政府
    警察局樹林分局被移送者姓名暨代碼對照表、臺灣尖端先進
    生技醫藥股份有限公司98年5 月6 日濫用藥物檢驗報告各1
    份附卷可稽。按海洛因經注射或吸入人體後，約80% 於24小
    時內自尿中排出，一般而言，尿液中能否驗出嗎啡陽性反應
    與其投與量、投與途徑、採尿時間、個人體質及檢測方法之
    靈敏度有關，國外曾有文獻報導注射6 毫克之海洛因鹽酸鹽
    ，其代謝物嗎啡之平均可檢出時限約為26小時；又甲基安非
    他命經口服投與後約70 %於24小時內自尿中排出，約90% 於
    96小時內自尿中排出，由於甲基安非他命成分之檢出與其投
    與方式、投與量、個人體質、採尿時間與檢測儀器之精密度
    等諸多因素有關，因此僅憑尿液中呈安非他命陽性反應，並
    無法確實推算吸食時間距採集時間之長短，惟依上述資料推
    斷，最長可能不會超過4 日，均經行政院衛生署藥物食品檢
    驗局分別以81年9 月8 日（81）藥檢壹字第8114885 號、81
    年2 月8 日（81）藥檢一字第001156號函述綦詳，為本院承
    辦毒品案件職務上所已知。是被告上開採尿送驗結果，既呈
    嗎啡及甲基安非他命之陽性反應，顯見被告之任意性自白與
    事實相符。至於被告施用第一、二級毒品之時間，依上揭說
    明，並考量被告係合併施用，堪認其應係於98年4 月19日為
    警採尿前回溯26小時內之某時（不包括為警逮捕後人身自由
    受拘束期間）施用者無疑。雖被告供稱係於警察查獲前2 、
    3 天所施用云云，衡情顯係相隔久遠對於時間記憶錯誤所致
    ，無礙本院依上述科學證據所為之認定。此外，被告前因施
    用毒品案件，經本院以93年度毒聲字第1086號裁定送觀察、
    勒戒後，認有繼續施用毒品傾向，再經本院以93年度毒聲字
    第1763號裁定令入戒治處所施以強制戒治，已於94年6 月10
    日執行完畢釋放出所，並由臺灣板橋地方法院檢察署檢察官
    以94年度戒毒偵字第242 號為不起訴處分確定等情，有臺灣
    高等法院被告前案紀錄表存卷可考，其於強制戒治執行完畢
    釋放後5 年內，再犯本案施用第一、二級毒品罪，自應依法
    訴追處罰。綜上所述，本案事證明證，被告犯行堪予認定。
二、按海洛因、甲基安非他命分別係屬毒品危害防制條例第2 條
    第2 項第1 款、第2 款所定之第一、二級毒品。是核被告所
    為，係犯毒品危害防制條例第10條第1 項之施用第一級毒品
    罪及同條第2 項之施用第二級毒品罪。其持有第一級毒品海
    洛因、第二級毒品甲基安非他命之低度行為，各為施用之高
    度行為所吸收，均不另論罪。被告供稱係將海洛因及甲基安
    非他命一併置於吸食器之玻璃球內燒烤吸聞所生煙氣，衡情
    尚非全然不足採信，復查無證據足認被告係以不同方法分別
    施用，應認其係以一行為同時施用第一、二級毒品，為想像
    競合犯，應依刑法第55條規定，從一重以施用第一級毒品罪
    處斷。起訴書認應分論併罰，尚嫌無據。又被告曾受如上揭
    事實欄第一項所示之有期徒刑執行完畢，有臺灣高等法院被
    告前案紀錄表可考，其於有期徒刑執行完畢後5 年以內，故
    意再犯本案有期徒刑以上之罪，為累犯，應依刑法第47條第
    1 項規定加重其刑。爰審酌被告前科累累，素行非佳，其前
    因施用毒品，曾受觀察、勒戒及強制戒治之執行完畢，獲有
    不起訴處分之寬典，仍不知抗拒毒品誘惑，再次漠視法令而
    犯本罪，破壞社會風氣，且對於社會治安亦潛有相當之危險
    ，惟念其施用毒品所生危害，實以戕害自我身心健康為主，
    對於他人生命、身體、財產等法益，尚無重大明顯之實害，
    且於本院審理時坦承犯行，態度尚佳等一切情狀，量處如主
    文所示之刑，以示懲儆。
據上論斷，應依刑事訴訟法第273 條之1 第1 項、第299 條第1
項前段，毒品危害防制條例第10條第1 項、第2 項，刑法第11條
前段、第55條、第47條第1 項，判決如主文。
本案經檢察官謝岳龍到庭執行職務。
中    華    民    國    98    年    8     月    31    日
                  刑事第十一庭  法  官  朱嘉川
以上正本證明與原本無異。
如不服本判決應於收受送達後10日內向本院提出上訴書狀，並應
敘述具體理由；其未敘述上訴理由者，應於上訴期間屆滿後20日
內向本院補提理由書（均須按他造當事人之人數附繕本）「切勿
逕送上級法院」。
                                書記官  陳聖儒
中    華    民    國    98    年    8     月    31    日
附錄本案論罪科刑法條全文：
毒品危害防制條例第10條
施用第一級毒品者，處6 月以上5 年以下有期徒刑。
施用第二級毒品者，處3 年以下有期徒刑。


司法院資訊處製作；財團法人民間司法改革基金會備份。
